臺灣高等法院交通事件裁定　　　　　　　　　　　　九十三年度交抗字第六五七號
　　抗　告　人
　　即受處分人　甲○○
右抗告人因違反道路交通管理處罰條例案件，不服臺灣臺北地方法院，中華民國九十
三年七月二十六日所為裁定（九十三年度交聲字第六九六號），提起抗告，本院裁定
如左：
    主  文
抗告駁回。
    理  由
一、抗告意旨略以：抗告人早於九十三年五月二十日，即向裁決所申訴，有申訴收件
    單可證，嗣於九十三年六月四日，因車輛定期檢查，須繳清違規罰鍰，方能驗車
    ，所以才繳納等語。
二、原裁定略以：按違反道路交通管理事件，行為人認為舉發之事實與違規情形相符
    者，得於接獲通知單後，親自或委託他人持該通知單，不經裁決向指定之處所，
    逕依裁罰基準執行並繳納罰鍰結案；又依本細則第四十八條第一項辦理經繳納罰
    鍰結案後逾二十日不得再提出異議，違反道路交通管理事件統一裁罰基準及處理
    細則第四十八條第一項、第五十八條分別定有明文。再交通法庭認異議權已經喪
    失者，應以裁定駁回之，道路交通案件處理辦法第十八條前段亦有明文規定。經
    查異議人甲○○所有車號Ｄ四─九六號營業小客車，於民國九十三年三月二日
    二十一時二十一分許，於台中縣沙鹿鎮○○路因「停車位置不依規定」，經台中
    縣警察局清水分局明秀派出所，以違反道路交通管理處罰條例第五十六條第一項
    第九款規定掣單舉發，異議人於接獲處罰通知單（原舉發通知單號：中縣警交字
    第ＨＢ一六七九號）後，未經裁決即於九十三年六月三日自動繳納罰鍰結
    案，有台北市交通事件裁決所違規查詢報表乙紙附卷可憑。嗣異議人於逾二十日
    後之九十三年七月九日，始向台北市交通事件裁決所聲明異議，此有蓋有該所收
    文戳記之聲明異議狀，及該所對違反道路交通管理事件不服裁決聲明異議案件移
    提出異議，是其異議權即已喪失，從而，原處分機關嗣後所為之裁決，並不能使
    異議人重新取得業已喪失之異議權，爰依道路交通案件處理辦法第十八條前段，
    駁回其異議等語。經核於法並無不合。至抗告人所提之申訴證明，固係其於繳納
    罰鍰前之意思表示，惟不能改變其後自動繳納罰鍰，因而喪失異議權之事實，而
    驗車方繳罰鍰乙節，依法本得於繳納後二十日內異議，惟抗告人未為之，是亦不
    能據為有利之理由，因此，抗告為無理由，應予駁回。
三、據上論結，應依道路交通案件處理辦法第二十六條，刑事訴訟法第四百十二條，
    裁定如主文。
中　　　華　　　民　　　國　　九十三　　年　　　九　　　月　　　七　　　日
                              臺灣高等法院交通法庭
                                  審判長法  官　溫　耀　源
                                        法  官　吳　　  燦
                                        法  官　周　政　達
右正本證明與原本無異。
不得再抗告。
                                        書記官  陳　菊　珍
中　　　華　　　民　　　國　　九十三　　年　　　九　　　月　　　七　　　日
